【裁判字號】    99,交聲,331
【裁判日期】    990415
【裁判案由】    聲明異議
【裁判全文】
臺灣彰化地方法院交通事件裁定         99年度交聲字第331號
原處分機關    交通部公路總局臺中區監理所彰化監理站
異  議  人
即受處分人    甲○○
上列受處分人因違反道路交通管理處罰條例案件，對於交通部公
路總局臺中區監理所彰化監理站民國94年7 月5 日所為之裁決（
彰監四字第裁64-I00000000號），聲明異議，本院裁定如下：
    主    文
異議駁回。
    理    由
一、原處分意旨略以：異議人即受處分人甲○○於民國90年2 月
    21日13時15分駕駛車號PT-1931 號自用一般小貨車，行經彰
    化縣大村鄉○○路段，有「使用註銷之牌照行駛」及「無照
    駕駛」之違規行為，為警製單舉發，異議人拒簽，且拒收該
    舉發違反道路交通管理事件通知單，經員警當場告知應到處
    所及應到案時間，嗣經原處分機關於94年7 月5 日以彰監四
    字第裁64-I00000000號，裁處罰鍰新臺幣（下同）1 萬9200
    元，自94年8 月5 日起加倍罰鍰為3 萬8400元，於法並無不
    合等語。
二、聲明異議意旨略以：異議人甲○○確於77年2 月6 日領有普
    通小型車駕照，惟在90年2 月21日不知情之狀況下，使用註
    銷牌照，又未隨身攜帶駕照，而被警方開單，今欲前往監理
    單位辦理結案，承辦人員因案件上出生年月日不符，欲以無
    照駕駛裁處罰鍰3 萬8400元，對異議人而言是一大負擔，且
    異議人確實有駕照，請查明後予以輕裁，爰依法聲明異議。
三、按受處分人不服道路交通管理處罰條例第8 條主管機關所為
    之處罰，得於接到裁決書之翌日起二十日內，向管轄地方法
    院聲明異議；處理違反道路交通管理事件，有關文書送達之
    程序，依行政程序法之規定，道路交通管理處罰條例第87條
    第1 項及違反道路交通管理事件統一裁罰基準及處理細則第
    5 條分別定有明文。又送達，於應受送達人之住居所、事務
    所或營業所為之，行政程序法第72條第1 項本文復有明文。
    是文書之送達，以受送達人之住居所地為送達處所，當屬適
    法。
四、而本件裁決書經原處分機關於94年2 月21日送達至異議人設
    於彰化縣大村鄉○○村○○路○ 段35巷11號之戶籍所在地，
    並經其本人收受，此有原處分機關之送達證書附卷可參。本
    件裁決書早已合法送達予異議人，依上開規定，異議人當於
    收到裁決書之翌日起20日內聲明異議，始稱適法，而本件異
    議人遲至99年3 月25日方向本院提出異議，其法律上程序上
    顯不合法，應予駁回。
五、至於異議人辯稱其係有駕照之人，僅係未隨身攜帶，且該罰
    鍰金額高達3 萬8400元，實非異議人所能負擔等情，依上揭
    規定，異議人之異議期間顯已逾期，本院無從再就其異議內
    容為實質審核，附此敘明。
六、據上論斷，應依道路交通管理處罰條例第87條第1 項、第2
    項、道路交通案件處理辦法第18條前段，裁定如主文。
中    華    民    國    99    年    4     月    15    日
                  交通法庭法  官  李淑惠
以上正本證明與原本無異。
如不服本裁定，應於裁定送達後5日內，向本院提出抗告狀(須附
繕本)。
中    華    民    國    99    年    4     月    15    日
                          書記官  張清秀

司法院資訊處製作；財團法人民間司法改革基金會備份。
